【裁判字號】    90,交易,196
【裁判日期】    900731
【裁判案由】    公共危險
【裁判全文】
臺灣高雄地方法院刑事判決                          九十年度交易字第一九六號
    公  訴  人  臺灣高雄地方法院檢察署檢察官
    被      告  甲○○
右列被告因公共危險案件，經檢察官提起公訴（九十年度偵字第三七九三號），本院
判決如左：
    主  文
甲○○服用酒類不能安全駕駛動力交通工具而駕駛，處拘役參拾日，如易科罰金，以
參佰元折算壹日。
    事  實
一、甲○○於民國九十年二月八日晚間六時十五分許，在高雄縣某處飲用保力達二杯
    、啤酒四瓶，惟因受酒精影響，明知其反應、平衡感、感覺力、言語能力均已有
    所障礙，影響其駕駛能力，而處於不能安全駕駛動力交通工具之狀態，竟仍駕駛
    車號ＸＳ─九二五六號自用小客車，於九十年二月八日晚間十時五十一分許，行
    經國道一號高速公路北上岡山收費站時，因行車不穩，經警攔車稽查，當場測試
    其呼氣之酒精濃度高達每公升零點六五毫克，而查悉上情。
二、案經國道公路警察局第五警察隊報請臺灣高雄地方法院檢察署檢察官偵查起訴。
    理  由
一、訊據被告甲○○固坦承於九十年二月八日晚間十時五十一分許，酒後駕駛車號Ｘ
    Ｓ─九二五六號自用小客車，行經國道一號高速公路北上岡山收費站時，經警攔
    車稽查，當場測試其呼氣之酒精濃度高達每公升零點六五毫克之情，惟辯稱：當
    時伊並未喝醉云云。
二、經查，被告於九十年二月八日晚間十時五十一分許，為警測試其吐氣後之酒精濃
    度，高達每公升零點六五毫克，有酒精測試表、內政部警政署國道公路警察局公
    警局交字第Ｙ00000000號舉發違反道路交通管理事件通知單及刑法第一
    百八十五條之三案件測試觀察紀錄表各一紙附卷可稽。參酌德國、美國之認定標
    準，對於吐氣後所含酒精濃度已達每公升０．五五毫克或血液中酒精濃度達０．
    一一％（ｍｇ＼ｄＬ）以上者，肇事率為一般正常人之十倍，是以被告當時為警
    測得之吐氣後酒精濃度為每公升零點六五毫克，其肇事率已超出常人之十倍以上
    ，顯已達不能安全駕駛駕駛動力交通工具之狀態。被告所辯，尚無足採。事證明
    確，被告犯行，應堪認定。
三、核被告甲○○所為，係犯刑法第一百八十五條之三之服用酒類不能安全駕駛動力
    交通工具而駕駛罪。爰審酌酒精成分對人之意識能力具有不良影響，酒後駕車於
    道路上行駛，對一般往來之公眾及駕駛人自身皆具有高度危險性，被告明知上情
    ，仍貿然駕駛動力交通工具，罔顧公眾行之安全，惟念其尚未實際造成嚴重損害
    等一切情狀，量處如主文所示之刑，並諭知如易科罰金之折算標準。
據上論斷，應依刑事訴訟法第二百九十九條第一項前段，刑法第一百八十五條之三、
第四十一條第一項，罰金罰鍰提高標準條例第二條，判決如主文。
中      華      民      國    九十      年      七      月    三十一    日
                                  臺灣高雄地方法院刑事第七庭
                                      法  官   曾  淑  娟
右正本證明與原本無異。
如不服本判決，應於判決送達後十日內，向本院提出上訴狀。
                                      書記官   陳  恩  如
中      華      民      國    九十      年      七      月    三十一    日
附錄本判決論罪之法條：
中華民國刑法第一百八十五條之三：
服用毒品、麻醉藥品、酒類或其他相類之物，不能安全駕駛動力交通工具而駕駛者，
處一年以下有期徒刑、拘役或三萬元以下罰金。


司法院資訊處製作；財團法人民間司法改革基金會備份。
